臺灣新北地方法院板橋簡易庭小額民事判決
111年度板小字第2332號
原      告  旺旺友聯產物保險股份有限公司

訴訟代理人  吳星佑  


法定代理人  劉自明  
            蔡文桐  
被      告  蔡秀雲  
上列當事人間請求侵權行為損害賠償事件，本院於中華民國111
年8月1日言詞辯論終結，判決如下：
    主      文
被告應給付原告新臺幣貳萬陸仟玖佰貳拾玖元，及自民國一一一
年五月二十五日起至清償日止，按週年利率百分之五計算之利息
。
原告其餘之訴駁回。
訴訟費用新臺幣壹仟元，其中新臺幣柒佰陸拾玖元由被告負擔，
餘由原告負擔。
本判決第一項得假執行。
    事實及理由
壹、程序部分：
    本件被告經合法通知，無正當理由未於言詞辯論期日到場，
    核無民事訴訟法第386條所列各款情形，爰依原告之聲請，
    由其一造辯論而為判決。
貳、實體部分：
一、原告主張：被告於民國109年6月12日21時23分許，駕駛車牌
    號碼0000-00號自用小客車（下稱A車），行經新北市樹林區
    佳園路3段與學府路涵洞口處時，因變換車道未禮讓直行車
    先行之過失，碰撞原告所承保訴外人銓修工程有限公司所有
    並由訴外人林冠翰駕駛之車牌號碼000-0000號之自用小貨車
    （下稱系爭車輛）而肇事（下稱系爭事故），致系爭車輛車
    體受損（下稱系爭損害），而生修復費用新臺幣（下同）計
    35,031元(鈑金2,281元、烤漆6,401元、零件26,349元），
    原告依侵權行為、保險代位之法律關係請求被告給付上揭修
    復費用等語。並聲明：被告應給付原告35,031元及自起訴狀
    繕本送達翌日起至清償日止，按週年利率5％計算之利息。
二、被告則未於言詞辯論期日到場，亦未提出書狀為何聲明或陳
    述。
三、得心證之理由：
㈠、按因故意或過失，不法侵害他人之權利者，負損害賠償責任
    ；汽車、機車或其他非依軌道行駛之動力車輛，在使用中加
    損害於他人者，駕駛人應賠償因此所生之損害，民法第 184
    條第 1項前段、第191條之2前段分別有明文。又被保險人因
    保險人應負保險責任之損失發生，而對於第三人有損失賠償
    請求權者，保險人得於給付賠償金額後代位行使被保險人對
    第三人之請求權，但其所請求之數額，以不逾賠償金額為限
    ，保險法第53條第1項亦有明定。次按物被毀損時，被害人
    除得依民法第196條請求賠償外，並不排除民法第213條至第
    215條之適用。依民法第196條請求賠償物被毀損所減少之價
    額，得以修復費用為估定之標準，但以必要者為限（例如：
    修理材料以新品換舊品，應予折舊）。被害人如能證明其物
    因毀損所減少之價額，超過必要之修復費用時，就其差額，
    仍得請求賠償，此有最高法院77年度第9次民事庭會議決議
    可資參照。
㈡、查，原告主張被告駕駛A車於上揭時地，因變換車道未禮讓直
    行車先行之過失，碰撞系爭車輛而生系爭事故，致生系爭損
    害，原告已賠付保險金35,031元等事實，業據其提出行照、
    道路交通事故當事人登記聯單暨初步分析研判表、統一發票
    、估價單、系爭車輛照片、理賠計算書、賠償給付同意書等
    件為證（見本院卷15至29頁），且有新北市政府警察局樹林
    分局111年5月13日新北警樹交字第1114385027號函暨所附道
    路交通事故調查卷宗為憑（見本院卷第37至56頁），而被告
    對於原告主張之事實，既未於言詞辯論期日到場爭執，復未
    提出書狀答辯以供本院斟酌，依民事訴訟法第280條第3項準
    用同條第1項規定，即視同自認原告主張，堪認原告主張之
    上揭事實為真。
㈢、次查，系爭車輛因系爭事故支出修復費用共計35,031元(鈑金
    2,281元、烤漆6,401元、零件26,349元）等情，有估價表及
    發票等件在卷可稽（見本院卷第21至第25頁）。然系爭車輛
    之修復既以新零件更換被毀損之舊零件，則原告以估價單所
    示之修復費用作為損害賠償之依據，自應將零件折舊部分予
    以扣除。依行政院所頒固定資產耐用年數表及固定資產折舊
    率之規定，系爭車輛之耐用年數為5年，依定率遞減法每年
    折舊1000分之369，另依營利事業所得稅查核準則第95條第6
    項規提列折舊採用定率遞減法者，以1年為計算單位，其使
    用期間未滿1年者，按實際使用之月數相當於全年之比例計
    算之，不滿1月者，以1月計」，系爭車輛於108年8月出廠，
    有行車執照可稽（見本院卷第19頁），迄本件車禍發生時即
    109年6月12日，已使用10月，則零件扣除折舊後之修復費用
    估定為18,247元（計算式如附表），加計鈑金2,281元、烤
    漆6,401元，必要之修復費用應為26,929元（計算式為：18,
    247元＋2,281元＋6,401元＝26,929元），是原告依侵權行為、
    保險代位之法律關係請求系爭車輛之必要修復費用為26,929
    元，核屬有據；至原告逾此範圍之請求，則屬無據。
四、末按給付無確定期限者，債務人於債權人得請求給付時，經
    其催告而未為給付，自受催告時起，負遲延責任。其經債權
    人起訴而送達訴狀，或依督促程序送達支付命令，或為其他
    相類之行為者，與催告有同一之效力；遲延之債務，以支付
    金錢為標的者，債權人得請求依法定利率計算之遲延利息；
    應付利息之債務，其利率未經約定，亦無法律可據者，週年
    利率為5％，民法第229條第2項、第233條第1項前段及第203
    條分別定有明文。本件起訴狀繕本於111年5月24日送達於被
    告戶籍地，有本院送達證書可稽（見本院卷第59頁），原告
    自得請求被告給付自起訴狀繕本送達翌日即111年5月25日起
    至清償日止，按週年利率5％計算之利息。
五、綜上所述，原告依侵權行為及保險代位之法律關係，請求被
    告給付26,929元，及自起訴狀繕本送達翌日即111年5月25日
    起至清償日止，按法定利率即週年利率5％計算之利息，為有
    理由，應予准許；至原告逾此範圍之請求，為無理由，應予
    駁回。
六、本件原告勝訴部分，係就民事訴訟法第427條1項訴訟適用簡
    易程序所為被告敗訴之判決，爰依同法第389條第 1項第3款
    規定，職權宣告假執行。
七、訴訟費用負擔之依據：民事訴訟法第79條。本件訴訟費用額
    ，依後附計算書確定如主文所示金額。
中　　華　　民　　國　　111 　 年　　8　　月　　10　　日
                  臺灣新北地方法院板橋簡易庭
                    法  官  吳孟竹
計   算   書
項        目        金   額（新臺幣）        備     註
第一審裁判費            1,000元
合        計            1,000元           其中769元由被
                                          告負擔，餘由原
                                          告負擔。
上列為正本係照原本作成。
如不服本判決，應於收受送達後20日內以違背法令為理由向本院
提出上訴狀（上訴理由依法應表明一、原判決所違背之法令及其
具體內容。二、依訴訟資料可認為原判決有違背法令之具體事實
。）如於本判決宣示後送達前提起上訴者，應於判決送達後20日
內補提上訴理由書（須附繕本），如未於上訴後20日內補提合法
上訴理由書，法院得逕以裁定駁回上訴。
中　　華　　民　　國　　111 　 年　　8　　月　　10　　日
                               書記官  李庭君　　　　
附表
-----
折舊時間           金額
第1年折舊值        26,349×0.369×(10/12)=8,102
第1年折舊後價值    26,349-8,102=18,247